【裁判字號】    87,重附民,173
【裁判日期】    891130
【裁判案由】    因偽造文書案附帶民訴等
【裁判全文】
臺灣臺北地方法院刑事附帶民事判決              八十七年度重附民字第一七三號
    原      告  甲○○
    訴訟代理人  陳清華律師
                洪貴律師
                吳中仁律師
    被      告  丙○○
                戊○○
                丁○○
    右  二  人  柯智炫律師
    共      同
    訴訟代理人
    被      告  乙○○
                己○○○
右列被告因八十七年度訴字第一三六三號偽造文書等案件，經原告提起附帶民事訴訟
，本院判決如左：
    主  文
原告之訴及假執行之聲請均駁回。
    事  實
甲、原告方面：
壹、聲明：
  一、先位聲明：
    （一）被告丁○○應將桃園縣中路段一三二三地號，建，面積六０平方公尺；一
          三二六號，建，面積一五三平方公尺；一三四０之三地號，建，面積一二
          八五平方公尺；一三四六地號，建，面積五九六平方公尺；一三四七之一
          地號，面積一三四四平方公尺，以上土地均持分一０００００分之一二五
          九，於民國八十三年七月十四日所為之所有權移轉登記及同上地號，持分
          一０００００分之一二二八，於民國八十四年五月十三日所為之所有權移
          轉登記塗銷，回復為徐啟獻名義。
    （二）被告丁○○應將桃園市○○路○段六十五巷二之二號第三樓所有權全部，
          面積一二四‧九九平方公尺及共同使用部分公共設施持分一０００００分
          之一二五九，於民國八十三年七月十四日所為之所有權移轉登記塗銷，回
          復為徐啟獻名義。
    （三）被告丁○○應將桃園市○○路○段六弄六號地下室，面積二七一六‧七二
          平方公尺，持分一五０分之一，於民國八十三年七月十四日所為之移轉登
          記及於民國八十四年五月十五日再移轉持分一五０分之一，連前持分共一
          五０分之二之所有權移轉登記塗銷，回復為徐啟獻名義。
    （四）被告丁○○應將桃園市○○路○段六十五巷四之二號三樓面積一二六‧七
          三平方公尺，所有權全部及共同使用部分，於民國八十四年五月十三日所
          為之所有權移轉登記塗銷，回復為徐啟獻名義。
    （五）被告丁○○、戊○○應將桃園市○路段一二八九－四地號，田，面積一三
          八三平方公尺；一二九二－二三號，建，面積二三八平方公尺；一二九二
          －五０地號，建，面積五０平方公尺；一二九二－五一地號，建，面積六
          ０平方公尺；一二九二－五二地號，建，面積七０平方公尺，於民國八十
          三年九月二十三日所為之所有權移轉登記塗銷，回復為徐啟獻名義。
    （六）被告乙○○應將桃園市○路段一三四七地號，建，面積七九五平方公尺，
          持分六分之一；一三四七之三號，面積四六四平方公尺，持分六分之一；
          一三四八地號，面積七八七平方公尺，持分六分之一土地於民國八十三年
          九月二十一日所為之所有權移轉登記及一三五二號土地，建，面積二九０
          平方公尺，所有權全部於民國八十四年二月十三日所為之所有權移轉登記
          塗銷，回復為徐啟獻名義。
    （七）被告己○○○應將桃園市○路段一三五二之五地號，面積一０二０平方公
          尺，建，所有權全部於民國八十四年二月十八日所為之所有權移轉登記塗
          銷，回復為徐啟獻名義。
    （八）被告丙○○、戊○○、丁○○應連帶給付原告新台幣（下同）二千六百零
          二萬零四百三十三元整，暨自起訴狀繕本送達之次日起至清償日止，按年
          息百分之五計算之利息。
    （九）前項判決願供擔保，請准宣告假執行。
  二、備位聲明：被告應連帶賠償原告一億零五百五十五萬五十七元整及自起訴狀繕
                本送達被告之次日起至清償日止，按年息百分之五計算之利息，並
                願供擔保，請准宣告假執行。
貳、陳述：被告等以偽造文書之方法，將原告之夫徐啟獻所有：如先位聲明第一項至
          第四項之不動產先後以贈與之方式，移轉登記予被告丁○○；如先位聲明
          第五項之不動產亦以贈與之方始移轉登記予被告丁○○、戊○○二人；如
          先位聲明第六項之不動產，先後以買賣之名義移轉予被告乙○○；如先位
          聲明第七項之不動產，以買賣之名義移轉予己○○○。又原告之夫徐啟獻
          所有之存款，自八十三年九月間至八十四年七月十二日止，先後為被告徐
          長生、戊○○、丁○○以偽填徐啟獻提款單之方式，詐領一億零八百零三
          萬二千三百五十元，致生損害於原告應得之財產五千四百零一萬六千一百
          九十五元。被告丙○○、戊○○、丁○○、乙○○及己○○○上開行為，
          依民法第一百八十四條第一項及第一百七十九條之規定，應連帶負損害賠
          償責任，爰請准賜判決如先位聲明，如全部不能回復原狀時，則應賠償原
          告所受損害或返還不當得利，而請准為備位聲明之判決等語。
乙、被告方面：
壹、聲明：原告之訴及假執行之聲請均駁回。
貳、陳述：
  一、被告戊○○、丁○○及乙○○均稱原告所指述之犯罪事實，均與事實不符，且
      亦無充足之事證足認被告戊○○、丁○○及乙○○涉有原告所指述之犯行。
  二、被告丙○○及己○○○未為任何陳述，亦未提出任何書狀。
    理  由
一、按因犯罪而受損害之人，於刑事訴訟程序得附帶提起民事訴訟，對於被告及依民
    法負賠償責任之人，請求回復其損害；又刑事訴訟諭知無罪之判決者，應以判決
    駁回原告之訴，刑事訴訟法第四百八十七條第一項、第五百零三條第一項前段定
    有明文。
二、本件被告丙○○、戊○○、丁○○、乙○○及己○○○被訴偽造文書等一案，業
    經本院八十七年度訴字第一三六三號刑事判決諭知無罪在案，依照上開說明，原
    告之訴，自應予以駁回。又原告之請求既經駁回，其假執行之聲請，亦失所附麗
    ，應併予駁回。
結論：依刑事訴訟法第五百零三條第一項前段判決如主文。
中      華      民      國      八十九      年    十一    月    三十    日
                                      台灣台北地方法院刑事第九庭
                                            法  官  黃  雅  君
右正本證明與原本無異。
對於本判決如不服非對刑事判決上訴時不得上訴並應於送達後十日內向本院提出上訴
狀
                                            書記官  陳  怡  如
中      華      民      國        九十      年      一    月      八    日


司法院資訊處製作；財團法人民間司法改革基金會備份。
